臺灣臺中地方法院刑事判決　　　　　　　　　　　　　　九十一年度易字第五八號
　　公　訴　人　臺灣臺中地方法院檢察署檢察官
　　被　　　告　丁○○
右列被告因傷害案件，經檢察官聲請簡易判決處刑（九十年度偵字第一一一五０號）
，本院臺中簡易庭認不宜以簡易判決處刑，移送刑事普通庭審理，本院判決如左：
    主  文
丁○○傷害人之身體，處拘役伍拾日，如易科罰金，以佰元折算壹日。
    事  實
一、丁○○於民國九十年五月二十日中午十二時許，至臺中市○○街三三之一號二樓
    （起訴書漏載「二樓」）其已分居之丈夫住處尋找其女兒，得知其丈丈之姐姐乙○○、甲○○至高雄北上臺中在該處居住，因認其婚姻破裂是該二人破壞，乃在
    該處門口喊叫甲○○出來，因無人應門，遂以安全帽敲打大門，乙○○於同時三
    十分許打開大門查看，丁○○竟基於普通傷害之故意，持安全帽敲打乙○○之後
    肩胛部及頸部數下，乙○○要取下該安全帽，丁○○扔掉安全帽，再以牙齒咬傷
    乙○○，甲○○與其兒子戊○○在屋內聽到乙○○喊叫聲音，戊○○立即報警並
    至門外拉開雙方，甲○○亦外出幫忙，丁○○再以手指甲將乙○○、甲○○及戊○○抓傷（戊○○部分未據告訴及起訴），致乙○○受有左手臂咬傷四乘以三公
    分、三乘以二公分、左手臂擦傷一乘以一公分、右手臂擦傷二乘以一公分；甲○○受有兩側手臂及手指抓傷等傷害。
二、案經乙○○、甲○○訴由臺中市警察局第二分局報請臺灣臺中地方法院檢察署檢
    察官聲請簡易判決處刑。
    理  由
一、訊據被告丁○○對其於右揭時、地咬傷及抓傷告訴人乙○○、甲○○之事實固坦
    承不諱，惟矢口否認有故意傷害之犯行，辯稱：伊係因乙○○出來後即罵伊，並
    用二隻手掐伊脖子，之後甲○○及戊○○二人亦出來，三人合力將伊壓的蹲下來
    ，讓伊無法動彈，因伊無法呼吸，才咬乙○○的手臂，在掙扎中可能有抓傷他們
    ，伊是正當防衛，整個過程中伊都被壓著，不可能去打人云云。惟查：
（一）告訴人乙○○於本院九十一年一月十七日審理時陳稱：「當天中午十二時左右
      ，丁○○到我弟弟家，我聽到樓下外面有人在喊甲○○的名字，我不知道是誰
      ，我妹妹甲○○說是丁○○，不要理她所以我們沒有理她。後來聽到鐵門有碰
      碰的聲音，我就去開門查看，我一開門丁○○就拿安全帽打我左後肩胛部及頸
      部，打了好幾下，我都沒有還手，我有要搶她的安全帽，丁○○就將安全帽扔
      掉，我就用右手抓她的外套，並用左肩及左手頂丁○○的身體，丁○○就順勢
      咬我的左手，她的雙手並一直抓我的手。丁○○在咬我的當時，甲○○及戊○○要把我拉開，丁○○就抓傷他們手臂，我就叫我兒子陳詩翔報警，我們並沒
      有把她壓下。」等語。告訴人甲○○於同日亦陳稱：「當天中午十二時左右，
      我聽到丁○○在我弟弟家樓下罵我王八蛋，我跟我姐姐乙○○講說不要理她，
      之後就沒有聲音，但過了一會兒就聽到丁○○衝上來，拿安全帽打大門，我姐
      姐乙○○就開門出去，當時我正在換衣服，聽到我姐姐大喊報案，我就叫戊○○跟陳詩翔報警，報警之後我就叫戊○○出去拉，我穿好衣服後也趕緊出去，
      看到我姐姐兩手臂都是傷，丁○○並要抓我兒子戊○○的臉，我就用手擋掉，
      丁○○還是一直抓，我們就一直閃躲，丁○○並用腳踢我們。丁○○一直站著
      ，我們並沒有壓住她。」等語。證人戊○○於本院九十一年二月七日審理時亦
      證稱：「當天中午約十二時左右，我在客廳聽到我舅媽丁○○在外面吵，我姨
      媽乙○○就開門出去看，之後我就聽到我姨媽叫我母親甲○○趕快報警，說我
      舅媽丁○○在打她，我母親就叫我趕快出去將她們拉開，我就出去要將她們拉
      開，在拉開的過程中我舅媽丁○○有用手指抓我及用牙齒咬我，之後我母親也
      趕出來幫忙要拉開她們。」等語，告訴人二位與證人戊○○之陳述互核一致，
      並無矛盾之處，亦與其三人在警訊、偵查之陳述內容相同，足可採信，被告確
      有傷害之行為，當可認定。此外並有診斷證明書、驗傷診斷書各一份、告訴人
      二人受傷照片四張附卷可稽，告訴人二人受有如事實欄所載之傷害等情，足可
      確認。
（二）被告雖辯稱：伊是因被告訴人等壓到牆角，始咬傷並抓傷告訴人等，乃是正當
      防衛云云。然按刑法上之正當防衛以遇有現在不法之侵害為前提，如不法侵害
      尚未發生，即無防衛之可言。據證人即案發當日前往現場處理之臺中市警察局
      第二分局立人派出所警員胡正彥於九十一年三月十二日到庭結證稱：當天伊接
      到立人派出所通報，說上開地點有糾紛，當時由伊帶班，到現場時伊走在前面
      ，上到二樓看到雙方在拉扯，被告當時是站著，沒有任何人蹲在地上，伊問他
      們發生什麼事情，有事到派出所談，並問他們是否可以和解，因他們不願和解
      ，伊與另名警員就將她們帶回派出所處理，伊到現場時他們雙方都是站著，手
      互相拉著等語。顯見被告並無遭告訴人二人及證人戊○○壓到牆角之情事，被
      告上開辯詞與事實不符，亦即並無被告所指任何現在不法之侵害之情狀存在，
      是被告辯稱係正當防衛云云，自無可採。而證人丙○○○○之證詞，亦可佐證
      告訴人二人之指述與事實相符。綜上所述，本案事證明確，被告右揭傷害犯行
      ，洵堪認定。
二、核被告所為，係犯刑法第二百七十七條第一項之傷害罪。被告以一傷害行為而傷
    害告訴人二人，係一行為觸犯數罪名，侵害數法益，為想像競合犯，應依刑法第
    五十五條之規定以一罪論。爰審酌被告與告訴人有姻親關係，遇有糾紛不思和平
    解決，竟動輒登門騷擾，傷害而提出告訴之人數有二人，被告犯罪後一再否認犯
    行，態度非佳，惟念及告訴人所受傷害之程度尚非嚴重，被告並無犯罪前科，有
    臺灣高等法院被告全國前案紀錄表在卷可按等一切情狀，量處如主文所示之刑，
    並諭知易科罰金之折算標準，以資懲儆。
據上論斷，應依刑事訴訟法第四百五十二條、第二百九十九條第一項前段，刑法第二
百七十七條第一項、第五十五條、第四十一條第一項前段，罰金罰鍰提高標準條例第
一條前段、第二條，判決如主文。
本案經檢察官蔡曉崙到庭執行職務
中      華      民      國    九十一    年      三      月    二十六    日
                              臺灣臺中地方法院刑事第四庭
                                      法  官  楊  真  明
右正本證明與原本無異。
如不服本判決，應於送達後十日內向本院提出上訴狀（須附繕本），上訴於臺灣高等
法院臺中分院。
                                      書記官
中      華      民      國    九十一    年      三      月    二十六    日
附錄本判決論罪科刑法條
中華民國刑法第二百七十七條：
  傷害人之身體或健康者，處三年以下有期徒刑、拘役或一千元以下罰金。
  犯前項之罪因而致人於死者，處無期徒刑或七年以上有期徒刑；致重傷者，處三年
  以上十年以下有期徒刑。
